臺灣桃園地方法院民事判決　　　　　　 96年度小上字第108號
上　訴　人　乙○○
　　　　　　　　　　　　弄2號11號
被上訴人　　金賞二期社區管理委員會
法定代理人　甲○○
上列當事人間給付管理費事件，上訴人對於民國96年11月2 日本
院中壢簡易庭96年度壢小字第1729號第一審判決提起上訴，本院
判決如下：
    主      文
上訴駁回。
第二審訴訟費用新臺幣壹仟伍佰元，由上訴人負擔。
    事實及理由
一、按對於小額程序之第一審裁判之上訴，非以其違背法令為理
    由，不得為之。民事訴訟法第436 條之24第2 項定有明文。
    查，本件上訴人提起上訴，以被上訴人違反「金賞二期社區
    」社區規約（下稱系爭社區規約）所定之管理費收費計算方
    法，恣意自民國96年1 月起將上訴人所有之金賞二期社區地
    下一樓編號第63號汽車停車位（下稱系爭車位）之管理費，
    調漲為每月新台幣（下同）600 元，相較於一般有車位之住
    戶每月僅收取200 元，顯違反比例原則及平等原則，原審判
    決未適用比例原則及平等原則而為判決，自屬違背法令等語
    。核其上訴理由，堪認其對於原第一審小額判決違背法令之
    情事，已有具體之指摘，是上訴人提起本件上訴，應認為已
    具備合法要件，合先敘明。
二、按小額程序之第二審判決，依上訴意旨足認上訴為無理由者
    ，得不經言詞辯論為之。民事訴訟法第436 條之29第2 款定
    有明文。
三、上訴人對原審判決提起上訴係主張被上訴人未合法通知上訴
    人參加於95年12月召開之「第六屆管委會第一次例行月會」
    及「第五屆區分所有權人會議」，即逕自召開會議並作成調
    漲車位管理費之決議，將地下一樓汽車停車位號碼第58號至
    第67號之管理費調漲為600 元，比一般住戶多3 倍，此已違
    反系爭社區規約第13條「本社區管理費用應由全體住戶按其
    房屋所有權登記之總坪數分攤或以每戶為一單位計算負擔之
    ，各住戶應依章繳納，其辦法由管理委員會定之」之規定，
    原判決對同上會議通知程序不合法，因而損及上訴人得開會
    、提案、決議之權益及相同車位使用者，何以清潔費收費差
    異3 倍均棄置不論，未予說明，具判決不備之違背法令之處
    ，並明顯違反比例原則、平等原則，侵害上訴人之平等權及
    財產權，原審判決未審酌被上訴人上述違法情事，而逕認被
    上訴人請求有理由，實有判決違背比例原則、平等原則之違
    背法令及不備理由之違法等語，並聲明請求廢棄原判決，並
    駁回被上訴人第一審之訴。
四、惟查，上訴人所稱原判決對同上會議通知程序不合法，因而
    損及上訴人得開會、提案、決議之權益及相同車位使用者，
    何以清潔費收費差異3 倍均棄置不論，未予說明，具判決不
    備之違背法令之處云云，然，本件為依小額訴訟程序所為之
    第一審判決，而依民事訴訟法第436 條之32條第2 項規定，
    僅準用同法第469 條第1 款至第5 款之規定，並不準用同條
    第6 款所規定判決不備理由或理由矛盾之當然違背法令之事
    由，上訴人所稱原判決具判決不備理由之違背法令云云，於
    法自有未合。又，依系爭社區規約第6 條、第13條分別規定
    ：「管理委員會之職權如下：3 、研究制訂或修正各種管理
    規章」、「本社區之管理費用，係指管理委員會因管理本社
    區而支出之一切費用，包括：...2 、 本社區公共場所及設
    備之維護、清潔、檢修或更新費用。本社區管理費用應由全
    體住戶按其房屋所有權登記之總坪數分攤或以每戶為一單位
    計算負擔之，各住戶應依章繳納，其辦法由管理委員會定之
    」等語觀之，確有就管理費用之計算、收支等事項授權由管
    理委員會訂定及執行之意。且系爭社區規約就地下室停車位
    管理特約事項，亦僅於第8 條規定車位購買持分、住戶間不
    得妨礙車位使用等事項，復未就管理費收取另有特約，末按
    收益、公共基金或其他經費之收支、保管及運用，係管理委
    員會之職務之一，公寓大廈管理條例第36條第7 款亦定有明
    文，則被上訴人依系爭規約，自行訂定管理費用收支辦法，
    並公告住戶週知，據以執行管理，尚難認程序有違反法令之
    處。原審本於職權認定事實，解釋並適用法律及系爭規約，
    而認被上訴人於95年12月10日召開之「第六屆管委會第一次
    例行月會」，將地下一樓汽車停車位號碼第58號至第67號之
    管理費自96年1 月份起調漲為600 元，屬合法有效之行為，
    並無上訴人所稱未合法通知上訴人而違法等情，原審判決自
    無違背法令之情事。又，因上訴人為系爭車位所有人，其雖
    非實際居住金賞二期社區大樓之住戶，惟其除使用社區停車
    位外，亦同時使用大樓電梯、樓梯、照明、清潔、門禁管理
    等設施，又實際居住大樓住戶繳交較高住家管理費，上訴人
    享有同等之管理品質，自需分攤出入及使用地下室停車之維
    護使用費用，尚非顯不公平，是被上訴人對於系爭車位管理
    費為調整，而與實際大樓住戶異其收費金額，並無違背比例
    原則、平等原則可言。則原審認定被上訴人依住戶性質之差
    異而收取不同額之管理費用，尚屬公平合理，亦無違背法令
    之情事。綜上所述，原審判決既無違背法令之情形，上訴人
    以前述情詞，認原審判決違背法令，而提起本件上訴，聲明
    廢棄改判，顯無理由，本院不經言詞辯論逕判決駁回上訴，
    併確定其訴訟費用額如主文第2 項所示。
五、據上論結，本件上訴無理由，依民事訴訟法第436 條之32第
    1 項、第2 項、第436 條之29第2 款、第436 條之1 第3 項
    、第436 條之19第1 項、第78條，判決如主文。
中　　華　　民　　國　　96　　年　　12　　月　　28　　日
                  民事第三庭  審判長法　官　汪智陽
                                    法　官　林曉芳
                                    法　官　張天民
以上正本係照原本作成
本件不得上訴
中　　華　　民　　國　　96　　年　　12　　月　　28　　日
                                    書記官　劉彩華
